Inventaris van het archief van mr. H.P. Marchant [levensjaren 1869-1956], 1888-1946; enkele familieleden en aanverwante families, (1753) 1798-1916
Nationaal Archief, Den Haag
- STUKKEN VAN PERSOONLIJKE AARD., I.
  - BRIEFWISSELING MET VRIENDEN., D.
    - Van A.F.M. Sweens betreffende dank voor gelukwensen bij zijn 80e verjaardag., 25 mei 1944; 135; 1 stuk.
      Enveloppe bevat aantekeningen van Marchant.
    - Van Dr. Klaas Steur Jzn. en W.N. van der Hout houdende gelukwensen met de 50e en 60e verjaardag van zijn promotie tot Doctor in de rechtswetenschap., Juli 1944 en juli 1954; 136; 1 stuk.
    - Van Gemmicke., 12 en 17 juli 1944; 137; 2 stukken.
    - Aan Gebhard. Concept., 20 oktober 1944; 138; 1 stuk.
    - Van S. van Deventer., 14 maart 1945 en 20 december 1955; 139; 1 omslag.
    - Van prof. S. Polak Daniëls betreffende inlichtingen over Dr. Postma te Leeuwarden., 15 juli 1948; 140; 1 stuk.
    - Van mejuffrouw Helene Wolff bij het overlijden van zijn zuster., 9 maart 1925; 141; 1 stuk.
    - Aan mevrouw De Jong bij het overlijden van haar man. Concept., 2 januari 1953; 142; 1 stuk.
    - Stuk houdende officiële gelukwens van de rector en de senaat van Leiden ter gelegenheidvande60everjaardag van zijn promotie tot doctor in de rechtswetenschap., 9 juli 1954; 143; 1 stuk.
    - Gelukwens aan mrg. Nolens bij zijn 70e verjaardag. Concept, z.d; 144; 1 stuk.
- STUKKEN BETREFFENDE ZIJN LOOPBAAN 1894-1935., II.
  - ADVOCAAT., A.
    - Brieven van prof. H.L, Drucker met advies over een advocatuur te Deventer., 30 juni en 20 juli 1894; 145; 2 stukken.
    - Ingekomen brieven van cliënten en confraters met bijlagen en afschriften., Augustus 1894-augustus 1930; 146; 1 omslag.
    - Koninklijk Besluit (10 augustus 1894 no. 41), houdende toestemming om als procureur bij de arrondissementsrechtbank te Zutphen, in Deventer te blijven wonen. Afschrift., 18 augustus 1894; 147; 1 stuk.
    - Briefwisseling betreffende een vordering van A.L.J. Wernink te Deventer op A. Wolters te Oss., 3 mei 1895-23 juli 1895; 148; 6 stukken.
    - Brief van B. Mees met inlichtingen over hypotheekbanken., 28 juni 1895; 149; 1 stuk.
    - Briefwisseling inzake een geldvordering op E. van Laer, landbouwer te Vaassen door P.H. Albers, landbouwer te Diepenveen, met bijlagen en notities., 12 juni-6 augustus 1896; 150; 1 omslag.
    - Briefwisseling met W. Francken betreffende diverse procedures., 1897-1904; 151; 1 omslag.
    - Brieven, nota's en akten betreffende de liquidatie van de Firma Menalda en Westenek te Deventer, met bijlagen., November 1897-juni 1906; 152; 1 omslag.
    - Brief van de Stedelijke Hypotheekbank te 's-Gravenhage houdende verzoek om als agent op te treden te Deventer, met bijlage, 15 September 1898 en z.d; 153; 2 stukken.
    - Recensies over de proefschriften van W.D. Caudri, "Het vraagstuk der schadevergoeding voor preventieve hechtenis" en F.J. Bolsius "Van den invloed der dwaling en het recht op de strafbaarheid". Juli 1899 en, z.d; 154; 1 omslag.
    - Brief van de Belgische Maatschappij van Algemeene Verzekeringen betreffende een verzoek om voor Deventer als hoofdagent voor de afdeling Levensverzekering van deze Mij. op te treden., 14 oktober 1899; 155; 1 stuk.
    - Brief van J.G.D. Wateler betreffende Marchant's sollicitatie als secretaris van de Oranje-Nassau Hypotheekbank te 's-Gravenhage., 28 oktober 1899; 156; 1 stuk.
    - Overeenkomst betreffende een gemene muur tussen HJ. Hijbroek en J. A. Broekhuis te Deventer., 30 maart 1901; 157; 1 stuk.
    - Brieven en kamerverslag betreffende een vordering wegens gestoorde zalmvisserij op de rivier de Waal door T. Wijnbelt te Woudrichem tegen de Staat der Nederlanden, met bijlagen., December 1907, 1919- december 1930; 158; 1 omslag.
    - Brief van de minister van Landbouw, Nijverheid en Handel betreffende de zaak Uitslager-Duif., 15 april 1912; 159; 1 stuk.
    - Brieven van het departement van Oorlog en van N.N. Thomson betreffende het weduwe-pensioen van mevrouw Thomson., 2 en 17 oktober 1915; 160; 1 omslag.
    - Briefwisseling met de Donau-Hypotheekbank betreffende zijn uittreden uit de directie en adresverandering., 30 mei 1916-8 juni 1916; 161; 4 stukken.
    - Paspoort (vervalst) van de duitse kroonprins ten name van Johannes Hoogenstein, met bijlagen., 28 September 1918; 162; 1 deeltje en 2 stukken.
    - Briefwisseling met Dr. Kriege en met majoor L.A.C.O. Müldner von Mülnheim, inzake belgische en franse procedures om uitlevering van de duitse keizer en kroonprins, met bijbehorende nota's., Maart 1919-juni 1923; 163; 1 omslag.
    - Brochures, krantenknipsels en overzichten van en betreffende de duitse keizer., Maart-november 1920; 164; 1 omslag.
    - Briefwisseling met de generaladjudant Von Gontard, Dr. Kriege; en anderen, inzake de door de gemeente Amerongen en de ontvanger van het recht van successie te Driebergen aan de duitse keizer en de zijnen opgelegde belastingaanslagen, met bijlagen., Juni 1920-januari 1923; 165; 1 omslag.
    - Briefwisseling met L.A.C.O. Müldner von Mülnheim en anderen betreffende de door de gemeente Wieringen aan de duitse kroonprins en zijn gevolg opgelegde belastingaanslagen., Oktober 1920-februari 1924; 166; 1 omslag.
    - Briefwisseling met L.A.C.O. Müldner von Mülnheim inzake het geschrift "Souvernir de guerre du Kronprinz", en inzake persaanvallen op de kroonprins., Oktober 1920-januari 1924; 167; 1 omslag.
    - Briefwisseling tussen veldmaarschalk Von Hindenburg en de duitse keizer. Afschriften in Duits en Nederlands., 30 maart, 5 april 1921; 168; 1 omslag.
    - Nota's betreffende maatregelen tegende vertoning van een "anti Kaiserfilm" in Nederland, z.d; 169; 1 omslag.
    - Stukken betreffende de voor de onderofficieren vereniging "Ons Belang" gevoerde procedures, met bijlagen., Oktober 1921-September 1925; 170; 1 omslag.
    - Brief aan mevrouw Treub inzake een echtscheidingsovereenkomst. Concept., 171; 1 stuk.
    - Briefwisseling met A. Mehrsand te Amsterdam, betreffende het Technisch Handelsbureau A.Z.O.T., met bijlagen., Juni 1926-september 1928; 172; 1 omslag.
    - Briefwisseling als commissaris van de Hollandse Crediet en Effectenbank te 's-Gravenhage, inzake ertswinning., 1929; 173; 1 omslag.
    - Briefwisseling en nota's betreffende de strafaanklacht van E. baron von Goldwurm tegen de N.V. Hamburger en Co's bankierskantoor., Oktober-november 1931; 174; 1 omslag.
    - Brieven van en over de bankier F. Mannheimer., 1936; 175; 1 omslag.
    - Briefwisseling betreffende een crediet verlening aan Ant. J. Schoenmaker door de firma Mendelsohn en Co. te Amsterdam., 17 november 1936-30 maart 1937; 176; 1 omslag.
    - Communistische pamphletten gestuurd aan Marchant "de advocaat voor vuile zaken" door Oscar de Wilde., (1937); 177; 1 stuk.
    - Brief van minister Goseling betreffende de uitwijzingszaak H.J. Rutten, 6 augustus 1937; 178; 1 stuk.
    - Stukken betreffende W. Mengelberg en diens zulvermg, 1937-1947; 179; 1 omslag.
    - Akte van eedsaflegging van Mr. H.P. Marchant als advocaat te 's-Gravenhage. Extract., 13 mei 1938; 180; 1 stuk.
    - Stukken inzake hef ziekenfonds St. Johannes de Deo, met bijlagen., Februari 1938-oktober 1939; 181; 1 omslag.
    - Briefwisseling met R.A. van Holthoon te Wassenaar betreffende onteigening onder Gorinchem., 14 april 1938-22 november 1938; 182; 1 omslag.
    - Brieven aan de minister van Economische Zaken, de regeringscommissaris voor de akkerbouw en veehouderij, de secretaris van de Algemene Boeren en Tuinders Bond, betreffende de handel In spijsvetten en de prijs daarvan. Afschriften met bijlagen o.m. amendementen op het ontwerp vetcontract., 183; 1 omslag.
    - Processtukken en briefwisseling betreffende de zaak tussen de N.V. de Zuid-Limburger en de N.V. Unilever over de publicatie "Een poliep in de Vaderlandse trekvaarten" met bijlagen, juli 1938-februari/maart 1940; 184; 1 omslag.
    - Stukken betreffende de voorgenomen civiele procedure van de Nederlandse Bioscoopbond tegen de burgemeester van Dokkum inzake artikel 19 van de bioscoopwet van 1926., 20 januari 1939; 185; 1 omslag.
    - Brief van A.J. Lovis betreffende een oplichterszaak, met conceptantwoord., 22 februari 1939; 186; 2 stukken.
    - Briefwisseling van het ministerie van Buitenlandse Zaken met A.M. van Doom, consul-generaaI der Nederlanden te Praag, inzake diens schorsing. Afschriften., 24 november 1939 en z.d; 187; 3 bladen.
    - Briefwisseling inzake het huurcontract van de Princesse-schouwburg., 1939-1940; 188; 1 omslag.
    - Brief van N.N. betreffende de overname van zijn zaak door Vroom en Dreesmann., 16 februan 1940; 189; 1 stuk.
    - Manuscript inzake een administratieve procedure tegen een leraar. Fragment., ± 1940; 190; 3 bladen.
    - Briefwisseling betreffende de kwestie Rhenus - Persil., 25 maart 1940, 18 September 1945 en 20 november 1945; 191; 4 stukken.
    - Briefwisseling betreffende het onteigenings-proces F. Bulterijs., 18 december 1940-13 mei 1941; 192; 8 bladen.
    - Aantekeningen betreffende een proces tegen de ambtenaar van het Openbaar Ministerie Dr. C.H. Pastoor ter zake van verduistering van enige geldsommen., 8 September 1943; 193; 3 bladen.
    - Brief van het Militair Gezag betreffende de landbouwer Overgauwe te Voorburg, verdacht van zwarte handel. Afschrift., 14 augustus 1945; 194; 1 stuk.
    - Brief van T.A. van Dijken betreffende N.N. Schouten., 3 September 1945; 195; 1 stuk.
    - Stukken betreffende de zuivering van L.R. Portocarero., 19 november 1945-25 juli 1948 en z.d; 196; 1 omslag.
    - Stukken betreffende het proces van de N.V. Koninklijke Vleeschwaren fabriek B. Linthorst en Zn. te Wilp tegen H.A.M. Kennis, J.D.R. Dooremaal en H.C. Kuypers te 's-Gravenhage, met bijlagen., 1945-1946; 197; 1 omslag.
    - Circulaire betreffende het verkeer tussen gedetineerden en hun raadslieden, met bijlagen. Gestencild., 1946; 198; 1 omslag.
    - Briefwisseling betreffende de zuivering van Mr. Dr. Völlmar., Juli 1946; 199; 2 stukken.
    - Brief van de.Nederlandse advocatenvereniging betreffende het lidmaatschap dier vereniging, met copie-antwoord., Oktober 1946; 200; 2 stukken.
    - Briefwisseling en aantekeningen betreffende de strafzaak Hermanus Theunis Verhoeven., 18 januari 1946, 21 augustus 1946, 10 juni 1947en z.j; 201; 1 omslag.
    - Diverse losse advocatuur-stukken, 1937-1940 en z.d; 202; 1 omslag.
  - POLITICUS., B.
    - Wethouder te Deventer., a.
      - Brief van J.H.L. Rijken, muziekdirecteur, betreffende een bijeenkomst met de schoolcommissie., 12 September 1897; 203; 1 stuk.
      - Bewijs van vrijdom van tolgeld voor Marchant als wethouder van Deventer., 16 februari 1899; 204; 1 stuk.
      - Brieven van A. Kerdijk o.a. betreffende het vormen van een commissie voor de oprichting van een Centraal-Bureau voor sociale adviezen te Deventer., 28 maart en 30 augustus 1899; 205; 2 stukken.
      - Brief van J. Bui, oud-secretaris van Deventer, over de gang van zake op de secretarie aldaar., 11 augustus 1899; 206; 1 stuk.
      - Brieven van H.J. Romeijn en M.W.F. Treub betreffende de uitgifte In erfpacht van gemeentegronden., 11 en 20 november 1899; 207; 2 stukken.
      - Brief van H.L. Drucker over de wijziging van arfikel 243 van de gemeentewet., 25 november 1899; 208; 1 stuk.
      - Brief aan burgemeester en wethouders van Deventer houdende voorste! tot verplaatsing van^de beestenmarkt., 15 december 1899; 209; 1 stuk.
      - Brief aan de burgemeester van Enschede, houdende een aanbeveling voor N.N. Kardan als sollicitant voor het gemeente-secretariaat. Concept., 15 februari 1900; 210; 1 stuk.
      - Brief van de Nederlandse gezant te Berlijn Van Tets van Goudriaan over het duitse voorstel van wet op het onderzoek van slachtvee en vlees., 14 mei 1900; 211; 1 stuk.
      - Brief van A J. Nijhoff betreffende een benoemingskwestie bij de gasfabriek in Deventer., 13 april 1901; 212; 1 stuk.
      - Memorie en briefwisseling betreffende een gemeenschappelijk station te" Deventer., 9 december 1904-6 januari 1909; 213; 1 omslag.
      - Recensie op H. Kronenberg "Deventer Weiderechten". Gedrukt., 1902; 214; 1 katern.
      - Briefwisseling van Rijkswaterstaat met de gemeente Deventer, over de overneming van de Zwolse weg in beheer en onderhoud, met bijlagen. Afschriften., 8 mei 1905-2 februari 1906; 215; 1 omslag.
      - Brieven houdende klachten over wildschade op de rechter IJsseloever., Mei/augustus 1908, mei 1909; 216; 3 stukken.
      - Aantekening en gemaakt gedurende zijn wethouderschap te Deventer, z.d; 217; 5 bladen.
    - Wethouder en gemeenteraadslid te 's -Gravenhage., b.
      - Aantekeningen betreffende het wetsontwerp tegen godslastering, met bijlagen., 1930-1931; 218; 1 omslag.
      - Overzicht subsidieregeling bijzondere bewaarscholen, met bijlagen., November 1931; 219; 1 omslag.
      - Stuk houdende verweer tegen aantijgingen in het blad "Vooruit" wegens de opheffing van openbare scholen in 's-Gravenhage en zijn conflict in deze met wethouder W. Drees, met bijlagen., 1931; 220; 6 bladen.
      - Brief van M. Joels inzake anti-erfpacht moeilijkheden., 25 augustus 1931; 221; 1 stuk.
      - Krantenknipsel "Uit den Raad",betreffende zijn manier van betogen, z.d; 222; 1 stuk.
      - Manuscript betreffende het erfpachtstelsel en "Het vernielingswerk der liberalen", z.d; 223; 17 bladen.
      - Manuscript van een toespraak gehouden als afgevaardigde van het gemeente-bestuur, bij de opening van het internationaal kappersconcours, z.d; 224; 7 bladen.
      - Besluiten van B. en W. van 's-Gravenhage betreffende onderlinge verdeling van werkzaamheden en onderlinge vervanging van de wethouders. Afschriften., 6 September 1932; 225; 2 bladen.
      - Brieven van Bernard Canter, hoofdredacteur van de "Vrije Krant" orgaan van het Groot Liberaal Blok, met bijlagen., 31 januari-17 februari 1933; 226; 1 omslag.
      - Afscheidsbrief aan de gemeenteraad van 's-Gravenhage n.a.v. zijn benoeming tot minister. Concept., 26 mei 1933; 227; 3 bladen.
      - Afscheidstoespraak aan de gemeenteraad. Concept., (1933); 228; 3 bladen.
      - Overzicht van de loonregeling in Utrecht, met begeleidend schrijven, 1933 en voorgaande jaren; 229; 2 stukken.
      - Uitnodiging van de Vereniging van de H. Vincentius van Paulo om het 75-jarig bestaansjubileum mee te vieren vanwege de contacten gedurende zijn vroegere kwaliteit van wethouder van onderwijs., 5 februari 1936; 230; 1 stuk.
      - Briefwisseling en aantekeningen betreffende zijn wethouders's pensioen*, 1935, 1942, 1949, 1951; 231; 8 stukken.
    - Parlementslid., c.
      - algemeen., 1.
        - Brieven van kamerverhuurders en galakleermakers naar aanleiding van zijn benoeming tot afgevaardigde in de tweede kamer, met bijlage., 5 mei-7 juni 1900; 232; 1 omslag.
        - Brieven en telegrammen houdende gelukwensen bij zijn herkiezing als kamerlid., Juni 1901; 233; 1 omslag.
        - Citaten uit publicaties van A. de Saint Exupéry, E. Haeckel en "Het Volk"., Juni 1902 en z.j; 234; 3 stukken.
        - Brief betreffende het huren van een huis in 's-Gravenhage., 13 april 1904; 235; 1 stuk.
        - Brief van J. Tellegen met bezwaren tegen het kamerlidmaatschap., 11 maart 1905; 236; 1 stuk.
        - Brief aan het Nederlands Comité voor algemeen Kiesrecht over een te houden betoging in Utrecht. Concept., 15 September 1905; 237; 1 stuk.
        - Brief van J.D. Veegens over het wetsontwerp visserij en over het kamerlid Lely., 13 januari 1906; 238; 1 stuk.
        - Brief van C. van der Zeyde houdende klacht over een rederij in IJmuiden., 6 augustus 1907; 239; 1 stuk.
        - Boekje "De Waarheid over Djambi". Kamerstukken, krantenartikelen en brieven van Dr. D. Bos inzake her wetsontwerp Djambi, 1915 en 1921; 240; 1 omslag.
        - Brief aan Mr. G.G. van der Hoeven betreffende Treub. Concept., 5 februari 1916; 241; 1 stuk.
        - Briefwisseling met Mr. M.W.F. Treub betreffende hun onenigheid., 8 februari 1916; 242; 3 stukken.
        - Brief van Mr. Dr. A. van Gijn betreffende moeilijkheden in en met de regering, met concept-antwoord en een concept-schrijven aan Mr. Cort van der Linden., 25-28 februari 1917; 243; 3 stukken.
        - Wetsontwerp, amendementen en memorie van toelichting betreffende de reorganisatie van de Kamers van Arbeid, met begeleid brief van Dr. J. Hettinga Tromp'., 1 maart 1917; 244; 1 omslag.
        - Wetsontwerp en memorie van toelichting betreffende de invaliditeitswet, met begeleid brief., Maart 1917; 245; 1 omslag.
        - Brief van generaal-majoor B. Weber inzake het bekladden van zijn naam, met concept-antwoord., 18 november 1918; 246; 2 stukken.
        - "De Opbouw" waarin artikel over de revolutiedagen, en aantekeningen over het leger in november 1918, met manifesten en pamffletten., September, november 1918 en z.d; 247; 1 omslag.
        - Krantenartikelen over het wetsontwerp Marchant c.s. betreffende de ouderdomsrente, ouderdomswet en staatspensioen., 20 juli 1918; 248; 1 omslag,
        - Briefwisseling met Ch. Ruys de Beerenbrouck betreffende een incident in de Kamer., 20-24 juni 1919; 249; 3 stukken.
        - Aantekeningen betreffende de revolutionaire beweging in Zwitserland in november 1918., (1919); 250; 1 omslag.
        - Verzoek van het ministerie van Binnenlandse Zaken om het lidmaatschap van de staatscommissie inzake socialisatie van bedrijven te aanvaarden, met doorslag antwoord., 23 januari 1920; 251; 3 stukken.
        - Aantekeningen over de koloniale welvaarts -coöperatie -politiek van Snouck Hurgronje., (± 1920); 252; 1 blad.
        - Nota inzake de positie van het P.T.T.-personeel, met aantekeningen., 22 September 1920; 253; 1 stuk.
        - Brief houdende gelukwensen aan DJ. de Geer bij zijn benoeming tot minister van Financier. Concept., 12 augustus 1921; 254; 1 stuk.
        - Schrijven van A.B. Kleerekoper met uitleg van het begrip Shibboleth., 19 September 1924; 255; 1 stuk.
        - Brief van Mr. C.A.M. Lambrechtsen inzake. het ontwerptractaat met België betreffende de Schelde., 21 mei 1925; 256; 1 stuk.
        - Aantekeningen inzake het verdrag met België betreffende een directe verbinding van Antwerpen met de Rijn. Met kranten (1925), 1926; 257; 1 omslag.
        - Aantekeningen voor een redevoering ter herdenking van zijn 25-jarig kamerlidmaatschap., (1925); 258; 1 omslag.
        - Aantekeningen houdende kritiek op een redevoering van Mr. J.B, Bomans over salarispolitiek en over de houding van Dr. Geelkerken inzake de Djambikwestie, met krantenknipsels., (1925); 259; 6 bladen.
        - Schrijven van de International Woman Suffrage Alliance met dank voor foto en deelname aan het 10e congres, met manuscript-redevoering gehouden op dit congres., 19 januari 1926; 260; 1 omslag,
        - Request van de Bond van Coöperatieve Suikerfabrieken aan de minister van Financiën over vermindering van suikeraccijns. Afschrift, 9 September 1926; 261; 12 bladen.
        - Briefwisseling met prof. D. van Embden, prof. Kranenburg, Th. M. Ketelaar e.a. inzake het stemmen over het kanalen-tractaat met België, met bijlagen., Maart-september 1927; 262; 1 omslag.
        - Manuscript en gedrukte critiek op het boek van minister Colijn "Koloniale politiek van Nederland"., Oktober -1928; 263; 1 deeltje en 11 bladen.
        - Felicitatiebrief van PJ. Troelstra., 19 februari 1929; 264; 1 stuk.
        - Brief van prof. mr. F.G. Scheltema over de zaak Giessen-Nieuwkerk, (naar aanleiding van een artikel van Marchant in "De Opbouw")., 10 december 1929; 265; 1 stuk.
        - Brief houdende gelukwensen aan PJ. Troelstra. Concept., 19 april 1930; 266; 5 bladen.
        - Brief van J.A.N. Patijn blj zijn heengaan als burgemeester van 's-Gravenhage. Concept., 31 augustus 1930; 267; 1 stuk.
        - Stuk houdende verweer tegen een artikel in "De Standaard" van 31 oktober 1930, inzake de discussies over het pacifisme. Concept., 268; 6 bladen.
        - Aantekeningen bij het 100-jarig bestaan van de Belgische Staat, (1930); 269; 6 bladen.
        - Amendementen van Marchant c.s. betreffende de herziening van de gemeentewet., 9 mei 1930; 270; 6 bladen.
        - Notities over werkeloosheid en crisispolitiek., 4 September 1931-25 juni 1932; 271; 1 katern.
        - Brieven van J.F. Linthorst over de postdienst te Wilp, met bijlage., November 1931; 272; 2 stukken.
        - Memorandum inzake een Nederlands-Belgische tolunie, met begeleid brief., 26 februari 1932; 273; 1 katern.
        - Brief van Dr, Jacob Ter Meulen houdende verzoek om een uitnodiging tot het bijwonen van een spreekbeurt van Marchant., 17 februari 1933; 274; 1 stuk.
        - Notities voor een kamerrede betreffende de reisvergoeding aan kamerleden te verstrekken door de spoorweg maatschappijen, met een aantekening van Drucker, z.j; 275; 10 bladen.
        - Notities voor een rede betreffende het vrouwenkiesrecht, z.j; 276; 1 omslag.
        - Aantekeningen "de politieke positie van het kabinet", z.d; 277; 3 bladen.
        - Aantekeningen over het ontstaan van oorlogen in het algemeen en de eerste wereldoorlog in het bijzonder. Met publicaties van o.a. H. Colijn, z.j., 1914-1921; 278; 1 omslag.
        - Aantekeningen betreffende de Nationale Volkenbond politiek, de Nederlandse neutraliteit en de Volkenbond. Met artikelen van Mr. J.P.A. Francois, z.j. en 1925; 279; 1 omslag.
        - Aantekeningen voor een verhandeling over de taak van de wetgever en bestuurder volgens democratische opvatting, z.j; 280; 1 omslag.
        - Losse aantekeningen betreffende oorlog en neutraliteit; ontwapening en Kellog Pact, z.j; 281; 1 omslag.
        - Aantekeningen betreffende de R.K. Staatspartij, z.j; 282; 1 omslag.
        - Notities over de Sociaal Democratische Arbeiders Partij en het agitatiecomité tegen het arbeidscontract, z.j; 283; 4 bladen.
        - Manuscript verhandeling "Kroon en Ministers", z.j; 284; 1 omslag.
        - Aantekeningen over het arbeiders vraagstuk, z.j; 285; 1 omslag.
        - Losse aantekeningen voor redevoeringen, z.d; 286; 1 omslag.
        - Memorie van toelichting op het bezuinigingsontwerp. Fragment, z.j; 287; 3 bladen.
        - Kamerstukken voorzien van kantaantekeningen., 1904-1940; 288; 1 omslag.
      - kabinetsformaties., 2.
        - Formatie-adviezen van Marchant en D. Fock uitgebracht aan H.M. de Koningin, brief van prof. Van Embden, briefkaart van Ruys de Beerenbrouck, met aantekeningen, juli-november 1918 en z.d; 289; 1 omslag.
        - Formatie-advies aan H.M. de Koningin, concept en doorslag met bijlagen., Juni 1921; 290; 1 omslag.
        - "Verslag van het onderhoud met H.M. de Koningin op 15 juli 1922", concept en doorslag met bijlagen., 291; 2 katernen en 2 stukken.
        - Formatie-advies met bijlagen en commentaar, concepten en afschriften., November 1923; 292; 1 omslag.
        - Formatie-adviezen uitgebracht aan H.M. de Koningin, concept en afschriften, met bijlagen., Juli 1925; 293; 2 katernen en 3 stukken.
        - Formatie-adviezen uitgebracht aan H.M. de Koningin door Ir. J.W. Albarda, Mr, H.C. Dresselhuys, Mr. Th Heemskerck, Mrg. W.H. Nolens (in 4-voud) en Dr. J. Th. de Visser. Afschriften., 17, 18, 19 november 1925; 294; 1 omslag.
        - Formatie-rapport uitgebracht aan H.M. de Koningin, concept en onvolledig afschrift met bijlagen., 18, 20 november 1925; 295; 1 omslag.
        - Brieven van en aan de fractie-voorzitters Dr. W.H. Nolens en Ir. J.W. Albarda, programmapunten en het formatieverslag met verzoek om ontheffing van de opdracht, uitgebracht aan H.M. de Koningin., 25-30 november en 2 december 1925; 296; 1 omslag.
        - Schrijven aan Mrg. W.H. Nolens houdende weigering van medewerking van de fractie van de V.D.B. bij Nolen.'s formatiepogingen. Concept, (december 1925); 297; 7 bladen.
        - Ingekomenbrieven van prof. Dr. D. van Embden, J. van Hettinga Tromp, prof. Mr. R. Kranenburg en Dr. J. Hooykaas, en een anonieme dreigbrief., 9, 12 november en 7 december 1925 en z.j; 298; 4 stukken.